【裁判字號】    97,撤緩,25
【裁判日期】    970523
【裁判案由】    撤銷緩刑
【裁判全文】
臺灣臺東地方法院刑事裁定              97年度撤緩字第25號
聲  請  人  臺灣臺東地方法院檢察署檢察官
受  刑  人  甲○○
上列聲請人因受刑人公共危險案件（本院97年度東交簡字第79號
)，聲請就臺灣苗栗地方法院96年度苗簡字第422號判決所為緩刑
之宣告予以撤銷 (97年度執聲字第127號)，本院裁定如下：
    主  文
聲請駁回。
    理  由
一、聲請意旨略以：受刑人甲○○前因妨害自由案件，經臺灣苗
    栗地方法院於民國96年6月22日以96年度苗簡字第422號（臺
    灣苗栗地方法院檢察署95年度偵字第5339號）判處拘役10日
    ，緩刑2年，於96年7月26日確定。茲因受刑人於緩刑期內之
    97年2月18日更犯公共危險罪，經本院於97年3月18日以97年
    度東交簡字第79號判處有期徒刑3月，如易科罰金，以新臺
    幣1千元折算1日，已經確定在案，因認原宣告之緩刑難收其
    預期效果，有執行刑罰之必要，合於刑法第75條之1第1項第
    2款所定撤銷緩刑宣告之原因，爰依刑事訴訟法第476條之規
    定，聲請將上述緩刑之宣告撤銷等語。
二、按緩刑之宣告應撤銷者，由受刑人所在地或其最後住所地之
    地方法院檢察官聲請該法院裁定之，刑事訴訟法第476條定
    有明文。次按受緩刑之宣告，而於緩刑期內因故意犯他罪，
    而在緩刑期內受得易科罰金之有期徒刑、拘役或罰金之宣告
    確定者，足認原宣告之緩刑難收其預期效果，而有執行刑罰
    之必要者，得撤銷其宣告，刑法第75條之1第1項第2款復已
    明文。惟按刑法第75條之1增訂理由乃係認為：「…二、關
    於緩刑之撤銷，現行法第七十五條第一項固已設有兩款應撤
    銷緩刑之原因；至得撤銷緩刑之原因，則僅於保安處分章內
    第九十三條第三項與撤銷假釋合併加以規定，體例上不相連
    貫，實用上亦欠彈性。…爰參酌上開立法例增訂本條，於第
    一項分設四款裁量撤銷之原因，其理由如次：(一)現行關於緩
    刑前或緩刑期間故意犯他罪，而在緩刑期內受得易科罰金之
    有期徒刑之宣告者，列為應撤銷緩刑之事由，因認過於嚴苛
    ，而排除第七十五條應撤銷緩刑之事由，移列至得撤銷緩刑
    事由，俾使法官依被告再犯情節，而裁量是否撤銷先前緩刑
    之宣告。其次，如有前開事由，但判決宣告拘役、罰金時，
    可見行為人仍未見悔悟，有列為得撤銷緩刑之事由，以資彈
    性適用，爰於第1項第1款、第2款增訂之。…三、本條採用
    裁量撤銷主義，賦與法院撤銷與否之權限，特於第一項規定
    實質要件為『足認原宣告之緩刑難收其預期效果，而有執行
    刑罰之必要』，供作審認之標準。…」職是，於緩刑期內因
    故意犯他罪，而在緩刑期內受得易科罰金之有期徒刑宣告者
    ，為「得撤銷」之事由，且於有得撤銷之事由時，賦與法院
    撤銷與否之權限，並以上開「足認原宣告之緩刑難收其預期
    效果，而有執行刑罰之必要」，供作審認之標準，並非如刑
    法第75條所定，若符合該條第1項所定2款情形，勿庸審酌其
    他要件，即應撤銷緩刑之宣告，合先敘明。
三、本件受刑人甲○○前因妨害自由案件，經臺灣苗栗地方法院
    於96年6月22日以96年度苗簡字第422號判處拘役10日，緩刑
    2年，於96年7月26日確定，緩刑期間即自該日起算至98年7
    月25日止（下稱前案）。嗣受刑人於緩刑期內之97年2月18
    日更犯公共危險罪，經本院於97年3月18日以97年度東交簡
    字第79號判處有期徒刑3月，如易科罰金，以新臺幣1千元折
    算1日，已經確定在案（下稱後案）等情，有臺灣高等法院
    被告前案紀錄表及上開刑事判決書各1份在卷可憑。是本件
    係受刑人於「緩刑期內」故意犯罪，而在緩刑期內受「得易
    科罰金」之有期徒刑宣告之情形。聲請人固據此提起本件聲
    請，然受刑人之前案係犯刑法第302條第1項之剝奪他人行動
    自由罪，經臺灣苗栗地方法院以96年度苗簡字第422號判決
    審酌其與告訴人胡金蘭已經同居多年，告訴人行動自由受限
    制之時間尚屬不長，嗣復於該案審理中匯款予受刑人，供其
    前往法院開庭之車資費用，並表示願意原諒受刑人予以緩刑
    之機會，兼衡受刑人於犯罪後已坦承犯行，且前未曾受有期
    徒刑以上刑之宣告，並認受刑人經此教訓，當知所警惕，應
    無再犯之虞，所宣告之刑以暫不執行為適當，而宣告緩刑；
    後案則係犯公共危險罪，兩案之犯罪型態及原因殊異，且後
    案經受刑人於偵查中自白並向檢察官表示願受科刑之範圍，
    經檢察官同意記明筆錄後，本院依檢察官表明之求刑範圍而
    為科刑判決，併諭知易科罰金之折算標準，則受刑人既於犯
    罪後坦承不諱，足認已有悛悔之意，其犯罪情節亦難認重大
    。又聲請人對於受刑人如何符合「足認原宣告緩刑難收預期
    效果，而有執行刑罰之必要」等實質要件，並未提出受刑人
    除上開判決之犯罪事實以外之其他證據證明，尚難遽以其於
    前案緩刑期內又犯公共危險乙案即認受刑人所受之前案緩刑
    諭知未達預期效果。此外，亦無其他事證足認原宣告之緩刑
    難收矯治之效，難認本件有刑法第75條之1第1項第2款規定
    應執行刑罰之必要性，故本件聲請人之聲請於法自有未合，
    應予駁回。
四、依刑事訴訟法第220條，裁定如主文所示。
中    華    民    國    97    年    5     月    23    日
                  刑事第二庭    法  官  康文毅
以上正本證明與原本無異。
如不服本裁定，應於裁定送達後5日內向本院提出抗告狀（須附
繕本）。「切勿逕送上級法院」
中    華    民    國    97    年    5     月    23    日
                                書記官  林傳坤


司法院資訊處製作；財團法人民間司法改革基金會備份。
